臺灣板橋地方法院刑事判決　　　　　　　99年度易字第3537號
公　訴　人　臺灣板橋地方法院檢察署檢察官
被　　　告　鄭仕慶
上列被告因竊盜案件，經檢察官提起公訴（99年度偵字第16367
號），被告於本院準備程序進行中，就被訴犯罪事實為有罪之陳
述，本院告知簡式審判程序之旨，並聽取其與公訴人之意見後，
經本院裁定進行簡式審判程序審理後，判決如下：
    主  文
鄭仕慶竊盜，處有期徒刑肆月，如易科罰金，以新臺幣壹仟元折
算壹日。
    事  實
一、鄭仕慶前於民國94年間因贓物及強盜等案件，經本院以94年
    度易字第477 號刑事判決分別處有期徒刑4 月及3 年8 月，
    並定應執行有期徒刑3 年10月，上訴後，經臺灣高等法院以
    94年度上訴字第3124號刑事判決分別將贓物罪部分上訴駁回
    確定，及將強盜罪部分撤銷原判決，改處有期徒刑3 年8 月
    ，並定應執行有期徒刑3 年10月，強盜罪部分又上訴後，經
    最高法院以95年度台上字第1106號上訴駁回確定。復於同年
    間因施用毒品案件，經本院以94年度簡上字第335 號（起訴
    書誤載為「94年度簡字第1552號」，茲予更正）刑事判決處
    有期徒刑6 月，且得易科罰金確定。再於95年間因竊盜案件
    ，經本院以95年度易字第373 號刑事判決處有期徒刑10月確
    定。上開4 罪刑嗣經本院以96年度聲減字第582 號刑事裁定
    將不應減刑之3 年8 月之宣告刑與其餘得減刑之宣告刑各減
    為有期徒刑2 月、3 月及5 月，合併定應執行有期徒刑4 年
    4 月確定，並於97年10月30日因縮短刑期假釋出監，假釋期
    間付保護管束，惟於假釋期間，其因施用毒品案件，經撤銷
    假釋；又於99年間因施用毒品及竊盜等案件，分別經最高法
    院以99年度台非字第131 號刑事判決處有期徒刑7 月確定，
    及本院以99年度1629號刑事判決處有期徒刑7 月確定、99年
    度簡字第6215號刑事簡易判決處有期徒刑5 月，且得易科罰
    金確定、99年度簡字第4845號刑事簡易判決處有期徒刑5 月
    ，且得易科罰金確定，以及臺灣士林地方法院（下稱士林地
    院）以99年度審簡字794 號刑事簡易判決處有期徒刑5 月，
    且得易科罰金確定，上開二罪刑嗣經士林地院以99年度聲字
    第1584號刑事裁定定應執行有期徒刑9 月，且得易科罰金確
    定（現在監接續執行上開殘刑1 年2 月又8 日及上開罪刑，
    於本案不構成累犯，起訴書認構成累犯，容有誤會，附此敘
    明）。
二、詎其仍不知悔改，猶意圖為自己不法之所有，基於竊盜之犯
    意，於99年2 月25日（起訴書誤載為「98年2 月25日」，茲
    予更正）凌晨0 時起至同日上午8 時40分止間之某時，至臺
    北縣蘆洲市（現改制為新北市蘆洲區○○○街2 號前，以不
    詳方式竊取邱正傑所使用而停放在該處之車牌號碼 8028-DG
    號自用小客車（該車價值約新臺幣〈下同〉200,000 元，登
    記車主為張秀里，該車內尚有邱正傑所有之筆記型電腦1 部
    、V8攝錄機1 台、數位相機1 台），得手後駛離現場；嗣於
    同日上午8 時40分為邱正傑發現失竊後報警處理，經警於同
    年3 月2 日上午10時30分許在臺北縣五股鄉（現改制為新北
    市五股區○○○路263 號前尋獲上開失竊之自小客車，且經
    警於該車內音響下方之置杯架內之飲料鋁箔包吸管上採集生
    物跡證，送請臺北縣政府警察局鑑定結果，發現該吸管檢出
    之DNA-STR 型別與鄭仕慶之DNA-STR 型別相符，始循線查悉
    上情。
三、案經臺北縣政府警察局（現改制為新北市政府警察局，下同
    ）蘆洲分局移送臺灣板橋地方法院檢察署檢察官偵查起訴。
    理  由
壹、程序方面：本件被告鄭仕慶所犯係死刑、無期徒刑、最輕本
    刑3 年以上有期徒刑以外之罪，其於準備程序就前揭被訴事
    實為有罪之陳述，經法官告知簡式審判程序之旨，並聽取其
    與公訴人之意見後，本院認無不得或不宜改依簡式審判程序
    進行之處，爰依刑事訴訟法第273 條之1 第1 項、第284 條
    之1 之規定，由本院裁定本件行簡式審判程序，合先敘明。
貳、實體方面：
一、上開事實，業據被告鄭仕慶於本院訊問時自白不諱，核與證
    人即被害人邱正傑於警詢時證述之情節相符，且有臺北縣政
    府警察局99年5 月3 日北縣警鑑字第0990068931號鑑驗書 1
    件、尋獲上開自小客車之採證照片9 張、贓物認領保管單、
    失車- 案件基本資料詳細畫面報表、車籍查詢- 基本資料詳
    細畫面各乙紙附卷可稽，故被告之自白核與事實相符，應堪
    予採信。是本案事證已臻明確，被告犯行洵堪認定，應予依
    法論科。
二、核被告所為，係犯刑法第320 條第1 項之竊盜罪。至公訴意
    旨雖認被告曾於94年間因施用毒品案件，經本院以94年度簡
    字第1552號判決判處有期徒刑6 月確定，於94年10月28日易
    科罰金執行完畢，為累犯云云。惟按被告犯應併合處罰之數
    罪，經法院以判決或裁定定其數罪之應執行刑確定者，該數
    罪是否執行完畢，均係以所定之應執行刑全部執行完畢為斷
    。其在定應執行刑之前已先執行之有期徒刑之罪，因嗣後與
    他罪合併定應執行刑，而由檢察官換發執行指揮書執行應執
    行刑，是其前已執行之有期徒刑部分，僅應予扣除，該罪宣
    告之刑不能認為已執行完畢，此有最高法院93年度台非字第
    298 號判決意旨可資參照。經查，被告有事實欄一所示之科
    刑紀錄在案，此有臺灣高等法院被告前案紀錄表1 份在卷足
    憑，則揆諸前開判決意旨及說明，被告並非於受有期徒刑執
    行完畢後5 年內故意再犯有期徒刑以上之本罪，自不構成累
    犯，公訴人認構成累犯云，容有未洽，併予敘明。爰審酌被
    告前有多次竊盜前科，此有上開紀錄表可參，是其素行非佳
    ，仍不知悔悟，且正值青壯，卻不思循正途賺取所需，對被
    害人所生之危害非輕，且迄今尚未賠償被害人所受之損失，
    惟其犯後坦承犯行，態度尚可，以及其生活狀況、智識程度
    、犯罪所得、犯罪之手段等一切情狀，量處如主文所示之刑
    ，併予諭知易科罰金之折算標準，以資懲儆。
據上論斷，應依刑事訴訟法第273 條之1 第1 項、第299 條第 1
項前段，刑法第320 條第1 項、第41條第1 項前段，刑法施行法
第1 條之1 第1 項、第2 項前段，判決如主文。
本案經檢察官莊惠真到庭執行職務。
中    華    民    國   100    年    2     月    18    日
                  刑事第十三庭法  官  饒金鳳
以上正本證明與原本無異。
如不服本判決，應於判決送達後10日內，向本院提出上訴書狀，
且上訴書狀應敘述具體理由，而上訴書狀未敘述上訴理由者，應
於上訴期間（即自收受判決書之翌日起算10日）屆滿後20日內補
提理由書。
                              書記官  許雅琪
中    華    民    國   100    年    2     月    21    日
附錄本案論罪科刑之法律條文：
中華民國刑法第320 條：
意圖為自己或第三人不法之所有，而竊取他人之動產者，為竊盜
罪，處5 年以下有期徒刑、拘役或500 元以下罰金。
意圖為自己或第三人不法之利益，而竊佔他人之不動產者，依前
項之規定處斷。
前二項之未遂犯罰之。